臺灣高等法院刑事判決　　　　　　　　　　　　　　九十三年度上易字第一七四號
　　上　訴　人　臺灣士林地方法院檢察署檢察官
　　上　訴　人
　　即　被　告　甲○○
右列上訴人因被告傷害等案件，不服台灣士林地方法院，九十二年度易字第六五一號
，中華民國九十二年十二月九日，第一審判決（起訴案號：台灣士林地方法院檢察署
九十二年度偵緝字第三一九號），提起上訴，本院判決如左：
    主      文
上訴駁回。
    事      實
一、甲○○曾於民國（下同）七十八年間因違反懲治盜匪條例案件，經原審法院判處
    有期徒刑二十年，嗣經減刑為十八年，於八十五年五月二十八日縮短刑期假釋，
    於九十二年四月三十日撤銷假釋，猶仍不知悔改，於八十九年八月十五日向任薏
    臻借款新臺幣（下同）二十萬五千元，並開立八十九年九月十日、十月十日之本
    票二紙（票號分別為0000000、0000000號；面額各為十萬五千元
    、十萬元整）以供償還前開借款之用。嗣因任薏臻於八十九年九月八日向甲○○
    要求務必按時還款，致甲○○心生不滿，於八十九年九月九日凌晨夥同三名不知
    情之年籍姓名不詳之成年男子，前往位於臺北縣蘆洲市○○街三二六號任薏臻所
    經營之餐廳，甲○○竟基於恐嚇及普通傷害他人身體之犯意，以「打給妳死，不
    知我溫某是何許人？竟敢催討款項，非讓妳好看不可．．．」、「我手下有很多
    細漢（臺語）」等加害生命、身體之言詞恐嚇任薏臻，致其心生畏懼，而生危害
    於安全，進而以徒手方式毆打任薏臻，致任薏臻受有顏面挫傷、左大腿挫傷及左
    手背挫傷等普通傷害。
二、案經被害人任薏臻訴由臺灣士林地方法院檢察署檢察官偵查起訴。
    理      由
一、訊據被告甲○○對於積欠告訴人任薏臻二十萬五千元，並曾在上開時地找過告訴
    人之事實固坦承不諱，惟矢口否認有何前揭毆打告訴人致成傷及恐嚇之犯行，辯
    稱：伊係一個人前往告訴人餐廳，並未出手毆打，亦未出言恐嚇告訴人，伊係因
    債務糾紛，遭告訴人報復所致，且告訴人與證人鍾美鳳之證詞有矛盾之處云云。
二、本院查：
（一）、被告如何於右揭時、地以「打給妳死，不知我溫某是何許人？竟敢催討款項
        ，非讓妳好看不可．．．」、「我手下有很多細漢（臺語）」等言詞恐嚇任
        薏臻，並毆打任薏臻，致其受傷等情，業據告訴人任意臻於偵查及原審審理
        時指訴甚詳，核與現場目擊證人鍾美鳳於偵查中結證之情節大致相符，參以
        告訴人於八十九年九月九日凌晨被毆傷後即至臺北縣三重市佑民綜合醫院診
        斷結果確有事實欄所示之傷害，此有佑民綜合醫院八十九年九月九日乙診字
        第四八二九七０號診斷證明書一紙附卷可證；而告訴人任薏臻陳稱：「他（
        即被告）一直用拳頭打我的頭、臉、大腿」等語，其所指出受毆打之方法，
        亦與上述診斷證明書記載之受傷情形吻合，是被告恐嚇並毆打告訴人成傷之
        事實，堪以認定。
（二）、告訴人於原審審理時結證稱：被告一進餐廳即毆打伊，其他三、四個年輕人
        在旁邊看等語；證人鍾美鳳於偵查中則結證稱：被告一進店裡就毆打告訴人
        ，伊有看到好幾個人打等語；則究竟有幾個人毆打告訴人乙節，告訴人與證
        人鍾美鳳所證有所齟齬，然以案發當時時值深夜凌晨，現場人多紛亂，被告
        一進店裡即出手毆打告訴人，情況必屬混亂，證人鍾美鳳瞬間目睹此情當受
        驚嚇，其於恐懼驚慌情緒下，就有幾人毆打告訴人等情，其是否能清楚指認
        ，當非無疑，況證人鍾美鳳亦證稱其當時係因上廁所而看到該情形，顯見其
        是否有全程目睹，亦有所疑，是以應以告訴人親身經歷之陳述較為可採，本
        件應係被告一人所為，其他三名成年男子並未參與犯行，至為明灼。
（三）、告訴人指稱遭被告以「打給妳死，不知我溫某是何許人？竟敢催討款項，非
        讓妳好看不可．．．」、「我手下有很多細漢（臺語）」等言語恐嚇，業據
        告訴人於偵查及原審審理時指訴歷歷，核與證人鍾美鳳於偵查中證述情節相
　      符，其等證詞，應堪採信。
（四）、本院審理時，被告甲○○另辯稱：伊與告訴人是朋友，有向她借錢，但實際
        上不是借的，是我們開餐廳，她要參加股份以伊名義參加，由伊開本票，實
        際上有拿到二十萬五千元，她有找人要錢，伊沒有恐嚇，未打告訴人，當時
        店裡有二、三十人在，不知其傷勢何來等語。（見本院九十三年二月二十日
        筆錄）惟告訴人到庭否認二十萬五千元是股份，而稱是被告另私下之借款。
        況被告有右述犯行，已如前述，被告於本院之辯解，亦不足採。
（五）、綜上而論，被告上開所辯，均屬卸責之詞，並不足採，本件事證明確，被告
        犯行堪以認定，應依法論科。
二、原審核被告甲○○所為，係犯刑法第二百七十七條第一項之普通傷害罪。公訴意
    旨雖認被告另犯刑法第三百零五條之恐嚇危害安全罪，惟被告於恐嚇告訴人後進
    而實施毆打告訴人之加害行為，其恐嚇之危險行為應為傷害實害行為所吸收，不
    另成立恐嚇危害安全罪，併此敘明。爰審酌被告於假釋中僅因債務糾紛即犯下本
    案，素行不佳及犯罪之動機、目的、被害人所受傷害程度、犯後態度等一切情狀
    ，量處如主文所示之刑。又被告行為後，刑法第四十一條之規定，業經於九十年
    一月四日修正，並經總統於九十年一月十日公布，依法於九十年一月十二日生效
    ，而修正後之刑法第四十一條第一項之規定「犯最重本刑為五年以下有期徒刑以
    下之刑之罪，而受六個月以下有期徒刑之宣告，因身體、教育、職業、家庭之關
    係或其他正當事由，執行顯有困難者，得以一元以上三元（業據罰金罰鍰提高標
    準條例第二條前段規定，就其原定數額提高為一百倍折算一日）以下折算一日，
    易科罰金，但確因不執行所宣告之刑，難收矯正之效，或難以維持法秩序者，不
    在此限」，對於被告並無不利，依刑法第二條第一項前段之規定，適用裁判時之
    新法，諭知其易科罰金之折算標準。適用刑法第二條第一項前段、第二百七十七
　　條第一項、第四十一條第一項，罰金罰鍰提高標準條例第一條前段、第二條，判
 　 決甲○○傷害人之身體，處有期徒刑陸月，如易科罰金，以參佰元折算壹日。其
    認事用法，核無違誤。檢察官上訴意旨指摘原審判決過輕，被告上訴否認犯罪，
    仍執陳詞，任意指摘原判決不當，均為無理由，均應予駁回。
據上論斷，應依刑事訴訟法第三百六十八條，判決如主文。
本案經檢察官呂光華到庭執行職務。
中　　　華　　　民　　　國　　九十三　　年　　　二　　　月　　二十七　　日
                              臺灣高等法院刑事第二十四庭
                                  審判長法  官  陳　貽　男
                                        法  官  李　世　貴
                                        法  官  徐　世　禎
右正本證明與原本無異。
不得上訴。
                                        書記官  黃　嬿　婉
中　　　華　　　民　　　國　　九十三　　年　　　二　　　月　　二十七　　日
附錄：本案論罪科刑法條全文
中華民國刑法第二百七十七條第一項：
傷害人之身體或健康者，處三年以下有期徒刑、拘役或一千元以下罰金。
